【裁判字號】    92,簡上,109
【裁判日期】    920605
【裁判案由】    菸酒專賣條例
【裁判全文】
台灣板橋地方法院刑事判決                        九十二年度簡上字第一０九號
    上  訴  人  台灣板橋地方法院檢察署檢察官
    被      告  甲○○
右列上訴人因被告違反菸酒管理法等案件，不服本院九十一年度重簡字第一０八一號
，中華民國九十一年十二月二十三日第一審判決（聲請簡易判決處刑案號：九十一年
度偵字第一四二一三號及併案移
九十二年度偵字第二一０四號），提起上訴，本院管轄之第二審合議庭判決如左：
    主  文
上訴駁回。
    事實及理由
一、本案經本院審理結果，認第一審以被告甲○○李科豎所為係連續犯菸酒管理法第
    四十七條之明知為私菸而販賣罪，判處拘役五十五日，如易科罰金，以三百元折
    算一日，扣案之私菸大衛杜夫（白）十六條、大衛杜夫（黑）四條、峰十條、七
    星（藍）十條、七星（橘）四條、七星（紅）四條、大衛杜夫五條、銀星三條、
    七星八條及峰三條均沒收，其認事用法均無違誤，量刑亦屬適當，應予維持，並
    引用第一審判決書記載之事實、證據及理由。
二、上訴人上訴意旨略以：被告甲○○於九十一年十月三日上午為警查獲時所查扣之
    香菸十九條，經送傑太日煙國際股份有限公司（下稱傑太公司）、商真股份有限
    公司（下稱商真公司）鑑定結果，均屬未經許可所產製之私菸，且在香菸盒上並
    使用DAVIDOEF、CASTER、SEVEN STARS等註冊商標，是被告尚涉有商標法第六十
    三條之罪嫌，依審判不可分之原則，應為起訴效力所及，原審就此未加審酌，復
    未論及被告所販賣私菸之性質，難認允當；惟查：被告甲○○對於上述九十一年
    十月三日上午販賣私菸為警查獲，並查獲有香菸十九條之事實並不否認，然堅決
    否認有何違反商標法之犯行，並辯稱：伊之前於市場賣內衣，因生意不好，經一
    位「楊姓」之成年男子介紹才開始賣香菸，伊先後僅賣過二次香煙，伊並不知道
    香煙來源為何，亦不知所販賣之菸盒包裝有仿冒他人商標之情事等語。經查：被
    告為警查獲時所扣得之香菸SEVEN STARS、DAVIDOFE 之菸盒固係仿冒之商標，分
    別有傑太公司九十一年十一月十三日ＪＺ0000000000二號函及商真公
    司九十一年十一月十二日91年營字第二六四號函在卷可稽。惟被告僅係一女性，
    亦無吸菸之習慣，是以於客觀上而論對於所販賣香菸之菸盒上商標與真品之商標
    究有何不同？自無判斷之能力；況遍查全卷亦無證據證明被告於九十一年十月三
    日販賣之香菸如DAVIDOFE（即大衛杜夫）及SEVEN STAR S（即七星）有明知上開
    香菸係仿冒他人商標之情形。從而上訴人以被告尚涉有商標法第六十三條之罪嫌
    及依審判不可分原則，應為起訴效力所及，而原審漏未審酌，請求上訴云云，非
    有理由，應駁回其上訴。
據上論斷，應依刑事訴訟法第四百五十五條之一第一項、第三項、第三百六十八條，
判決如主文。
本案經檢察官黃明絹到庭執行職務
中    華    民    國     九   十    二     年     六     月     五      日
                               台灣板橋地方法院刑事第二庭
                                   審判長法  官  潘  長  生
                                         法  官  林  春  長
                                         法  官  陳  靜  茹
右正本證明與原本無異。
不得上訴。
                                         書記官  陳  蒼  仁
中    華    民    國     九   十    二     年     六     月     六      日


司法院資訊處製作；財團法人民間司法改革基金會備份。
